---
title: "Tugas 7_123190075_YohanesAgengHZP"
author: "Yohanes Ageng Hendrawan Zhamudra Putra"
date: "10/28/2022"
output:
  word_document: default
  pdf_document: default
---

```{r setup, include=FALSE}
knitr::opts_chunk$set(echo = TRUE)
```
library
```{r}
library(dslabs)
library(dplyr)
library(tibble)
library(purrr)
data(murders)
```


1. Gunakan as_tibble untuk mengkonversi tabel dataset “US murders” dalam bentuk tibble
dan simpan dalam objek baru bernama ‘murders_tibble’. 

```{r}
murders_tibble <- as_tibble(murders)
```

2. Gunakan fungsi group_by untuk mengkonversi dataset “US murders” menjadi sebuah tibble
yang dikelompokkan berdasarkan ‘region’. 
```{r }
murders %>% group_by(region)
```

3. Tulis script tidyverse yang menghasilkan output yang sama dengan perintah berikut: 
exp(mean(log(murders$population)))
```{r }
murders %>% 
     pull(population) %>% 
     log %>%
     mean %>% 
     exp
```
4. Gunakan map_df untuk membuat data frame yang terdiri dari tiga kolom: ‘n’, ‘s_n’, dan 
‘s_n_2’. Kolom pertama harus berisi angka 1 hingga 100. Kolom kedua dan ketiga masing-masing harus berisi penjumlahan 1 hingga n, dimana n menyatakan jumlah baris
```{r }
Penjumlahan <- function (n) {
  deret <- 1:n
  tibble(
  n = length(deret),
  s_n = sum(deret),
  s_n_2 = sum(deret)
 )
}

n <- 1:100
hasil <- map_df(n, Penjumlahan)
hasil

```
