---
title: "123190075_Tugas2"
author: "Yohanes Ageng Hendrawan Zhamudra Putra"
date: "9/26/2022"
output:
  word_document: default
  html_document: default
---

```{r setup, include=FALSE}
knitr::opts_chunk$set(echo = TRUE)
```

## R Markdown
```{r }
library(dslabs)
data("murders")
```

1. Fungsi nchar dapat digunakan untuk menghitung jumlah karakter dari suatu vektor karakter. Buatlah satu baris kode yang akan menyimpan hasil komputasi pada variabel ‘new_names’ dan berisi singkatan nama negara ketika jumlah karakternya lebih dari 8 karakter.
```{r }
new_names = ifelse(nchar(murders$state) > 8, murders$abb, NA)
new_names
```
2. Buat fungsi sum_n yang dapat digunakan untuk menghitung jumlah bilangan bulat dari 1 hingga n. Gunakan pula fungsi ini untuk menentukan jumlah bilangan bulat dari 1 hingga 5.000.
```{r }
sum_n <- function(n) {
sum(1:n)
}
sum_n(5000)
```
3. Buat fungsi compute_s_n yang dapat digunakan untuk menghitung jumlah Sn = 1^2 + 2^2 + 3^2 +. . . n2 . Tampilkan hasil penjumlahan ketika n = 10.
```{r}
compute_s_n <- function(n) {
  sum((1:n)^2)
}
compute_s_n(10)
```
4. Buat vektor numerik kosong dengan nama: s_n dengan ukuran:25 menggunakan s_n <- vector ("numeric", 25). Simpan di hasil komputasi S1, S2,. . . S25 menggunakan FOR-LOOP.
```{r}
m = 25
s_n = vector(length = m)
for (n in 1:m) {
  s_n[n] = compute_s_n(n)
}
s_n
```
5. Ulangi langkah pada soal no. 4 dan gunakan fugsi sapply.
```{r}
s_n <- sapply(1:25, compute_s_n)
 s_n
```